【裁判字號】    90,交訴,128
【裁判日期】    901218
【裁判案由】    過失致死
【裁判全文】
臺灣臺中地方法院刑事判決                          九十年度交訴字第一二八號
    公  訴  人  臺灣台中地方法院檢察署檢察官
    被      告  乙○○
    被      告  甲○○
右列被告因過失致死案件，經檢察官提起公訴 (九十年度偵字第八五二二號)本院判
決如左：
    主  文
乙○○從事業務之人，因業務上之過失致人於死，處有期徒刑柒月。緩刑參年。
甲○○服用酒類，不能安全駕駛動力交通工具而駕駛，處有期徒刑參月；又因過失致
人於死，處有期徒刑柒月；應執行有期徒刑玖月，緩刑參年。
    事  實
一、乙○○為營業大貨車司機，係從事駕駛業務之人，於民國九十年四月十七日十九
    時四十八分許，將其所駕駛之ＱＧ─一○號營業大貨車，停放於台中縣后里鄉○
    ○路四之八號路邊時，本應注意汽車於夜間停放於照明不清之道路時，應顯示停
    車燈光之警示標誌，且不得停放於車道上，妨害其他車輛之正常通行。而依當時
    情況並無不能注意情事，竟疏未注意將上開大貨車停放在夜間照明不清之道路，
    適有甲○○所駕駛附載其女張予馨之ＧＭ─二九八○號自小貨車，因甲○○酒後
    其呼氣酒精濃度已達特定程度（呼氣酒精濃度每公升達○點五五毫克以上）已不
    能安全駕駛屬動力交通工具，仍執意駕駛上開小貨車行經上開地點，其原應注意
    喝酒後酒精濃度超過每公升零點二五毫克，即不得駕駛汽車；且駕駛人應注意車
    前狀況隨時保持安全之措施，且依當時並無不能注意之情事，竟因酒後操控力薄
    弱致未注意車前狀況，在行經上開路段時，因無法看清前方有乙○○停放車輛之
    情況下，閃避不及，直接撞擊至大貨車之左後方，造成張予馨受有外傷性休克、
    頭頸部挫傷、胸腹部挫傷，經送醫延至同日二十時十三分不治死亡；甲○○見肇
    事後，隨即報警，並於警員到達現場時，陳述肇事致人於死之經過而自首犯罪。
    且經警對甲○○施以酒精測試，換算為呼氣濃度，每公升高達一點零五毫克，遠
    超過安全駕駛每公升零點二五毫克之標準值。
二、案經檢察官據報相驗後自動檢舉偵查起訴。
    理  由
一、右揭犯罪事實業據被告乙○○、甲○○分別於偵審中坦承不諱，並有道路交通事
    故調查表、現場照片、行政院衛生署豐原醫院檢驗報告單、酒後觀察紀錄表等件
    附卷可稽。且被害人張予馨確因本件車禍受傷死亡，亦經檢察官督同檢驗員相驗
    屬實，並製有勘驗筆錄、相驗屍體證明書及驗斷書在卷足憑。按刑法第一百八十
    五條之三，條文中所稱「不能安全駕駛動力交通工具」係屬抽象危險犯，除衡之
    行為人駕車時飲用酒類之程度及血液中酒精含量之多寡外，並應參以行為人當時
    之精神狀態、駕馭車輛之情形及對於交通號誌或指揮之遵守能力，以資相佐，斷
    非徒以飲酒數量作為取決是否成罪之唯一標準。惟駕駛人於呼氣中酒精濃度達每
    公升零點五五毫克以上者，依据科學數据統計結果，其肇事率為常人之十倍，固
    呼氣中酒精濃度達每公升零點五五毫克以上者，得認為不能安全駕駛，已無疑議
    ，法務部八十八年五月十八日法八八檢字第００一六六九號函即同此意旨。被告
    甲○○駕車前即已飲用酒類，於駕駛車輛肇事後，經警測定其吐氣中所含酒精成
    分已達每公升一點零五毫克，揆之前揭說明，其駕駛車輛之注意能力已因飲酒而
    較平日為低，並與他車發生碰撞，顯已不能安全駕駛動力交通工具事証明確，被
    告甲○○此部分犯行堪以認定。
二、按汽車行駛時，駕駛人應注意汽車於夜間停放於照明不清之道路時，應顯示停車
    燈光之警示標誌，且不得停放於車道上，妨害其他車輛之正常通行。另按喝酒後
    酒精濃度超過每公升零點二五毫克，即不得駕駛汽車；且駕駛人應注意車前狀況
    隨時保持安全之措施，道路交通安全規則第一百十一條第一款、第一百十二條第
    一項第九款、第一百十二條第一項第十三款、第九十四條第三項、第一百十四條
    第二款均定有明文可參。被告二人身為汽車駕駛人，對於此規則應甚熟稔，且依
    當時情況，並無不能注意之情事，被告二人竟疏於注意前揭規則之規定，共同肇
    事，致被害人張允馨死亡，渠等二人均有過失至明。而台中縣區車輛行車事故鑑
    定委員會亦同此認定，有該委員會之鑑定報告在卷可佐。且被害人因本件車禍致
    死，與被告二人之過失行為有相當因果關係，被告等二人過失致人於死犯行洵堪
    認定。
三、核被告乙○○所為係犯刑法第二百七十六條第二項之業務過失致死罪。被告甲○
    ○則係犯刑法第二百七十六條第一項之過失致死及同法第一百八十五條之三之公
    共危險罪。又被告甲○○為汽車駕駛人，酒醉駕車，因而致人死亡，依法應負刑
    事責任，所犯過失致死罪部分應依道路交通管理處罰條例第八十六條第一項之規
    定加重其刑。又被告甲○○見肇事後，隨即報警，並於警員到達現場時，自首犯
    罪，而接受裁判，此有台中縣警察局大甲分局后里分駐所相驗初步調查報告表在
    卷足憑，就過失致死部分應依自首之例減輕其刑，並先加後減。且其所犯上開二
    罪間，犯意各別，行為互殊，應分論併罰。爰審酌被告甲○○酒醉駕車對於公共
    安全有重大危害，其罪行甚重，惟念其本件車禍受有喪女之痛，不言可喻，量刑
    自不宜過重，另被告乙○○其過失程度尚非重大，犯罪後業與被害人家屬達成和
    解（有和解書在卷可稽），取得被害人家屬諒解，犯罪後態度尚稱良好等一切情
    狀，分別量處如主文所示之刑，並定其應執行之刑。又被告等二人前未曾受有期
    徒刑以上刑之宣告，有本院被告全國前案記錄表在卷可稽，其等均因一時失慮，
    致犯刑章，經此教訓，當知所警惕而無再犯之虞，本院認所宣告之刑以暫不執行
    為適當，爰併諭知緩刑，以啟自新。
據上論斷，應依刑事訴訟法第二百九十九條第一項前段，刑法第一百八十五條之三、
、第二百七十六條第一項、第二項、第六十二條前段、第五十一條第五款、第七十四
條第一款、道路交通管理處罰條例第八十六條第一項，罰金罰鍰提高標準條例第一條
前段，判決如主文。
中      華      民      國    九十      年     十二     月     十八     日
                                      臺灣臺中地方法院交通法庭
                                          法  官  許金樹
右正本證明與原本無異。
如不服本判決，應於判決送達後十日內，向本院提出上訴狀。
                                          書記官
中      華      民      國    九十      年     十二     月    二十一    日
附錄論罪科刑法條：
刑法第一百八十五條之三：服用毒品、麻醉藥品、酒類或其他相類之物，不能安全駕
駛動力交通工具而駕駛者，處一年以下有期徒刑、拘役或三萬元以下罰金。
刑法第二百七十六條第一項：因過失致人於死者，處二年以下有期徒刑、拘役或二千
元以下罰金。
刑法第二百七十六條第二項：從事業務之人，因業務上之過失犯前項之罪者，處五年
以下有期徒刑或拘役，得併科三千元以下罰金。


司法院資訊處製作；財團法人民間司法改革基金會備份。
